【裁判字號】    95,家救,96
【裁判日期】    951012
【裁判案由】    訴訟救助
【裁判全文】
臺灣高雄地方法院民事裁定              95年度家救字第96號
聲    請  人  乙○○
兼法定代理人  甲○○
相   對   人  丙○○
上聲請人與相對人丙○○間確認親子關係存在事件，聲請訴訟救
助，本院裁定如下：
    主      文
准予訴訟救助。
    理      由
一、聲請意旨略以：聲請人甲○○於民國76年10月左右受僱於相
    對人，兩造日久生情，並有同居之事實，聲請人甲○○於82
    年7 月7 日生下聲請人乙○○。83年間聲請人甲○○自相對
    人公司離職，獨力扶養聲請人乙○○，相對人雖一直有匯款
    撫育聲請人乙○○之事實，惟均不願至戶政機關辦理生父認
    領登記，經聲請人甲○○不斷催促，惟相對人仍一再推託迄
    今，不得不提起確認兩造間親子關係存在之訴訟。並因聲請
    人家境窘困，無力支付訴訟費用，經財團法人法律扶助基金
    會高雄分會准予法律扶助。為此，爰依民事訴訟法第107 條
    及法律扶助法第62條等規定聲請裁定准予訴訟救助等語。
二、按當事人無資力支出訴訟費用者，法院應依聲請，以裁定准
    予訴訟救助，民事訴訟法第107 條第1 項前段定有明文；又
    經財團法人法律扶助基金會之分會准予法律扶助之無資力者
    ，其於訴訟程序中，向法院聲請訴訟救助時，應准予訴訟救
    助，法律扶助法第62條亦定有明文。
三、查聲請人訴請與相對人確認親子關係存在事件，未據繳納裁
    判費，又查聲請人主張其家境窘困，無力支付訴訟費用，業
    經財團法人法律扶助基金會高雄分會准予法律扶助之事實，
    業經聲請人提出戶籍謄本1 份為證，並經本院依職權向財團
    法人法律扶助基金會高雄分會函查，聲請人聲請訴訟救助審
    查准予全部扶助乙節，亦有前開分會於95年9 月27日以法扶
    高分俊字第9500150 號函所附無資力者資格參考標準、法律
    扶助申請書、財政部臺灣省南區國稅局94年度綜合所得稅各
    類所得資料清單、切結書、審查表、審查決定通知書等資料
    在卷可憑。再本院依職權調取聲請人甲○○之稅務電子閘門
    財產所得調件明細表審查，聲請人甲○○名下確無不動產，
    且其於94年度全年綜合所得額僅新臺幣（下同）148,500 元
    ，尚不超過該年度應申報所得稅之標準，雖有1993年份、19
    94年份之中華、大發汽車各1 輛，價值甚低。據上，堪認聲
    請人主張其無資力支付訴訟費用屬實。是聲請人所釋明無資
    力乙節，可堪認定。又聲請人所請求確認聲請人乙○○與相
    對人間之親子關係存在部分，倘經科學鑑定之方式加以確認
    ，即顯非無勝訴之望。是聲請人聲請訴訟助救，核與前揭法
    律規定並無不合，依法應予准許。
四、依民事訴訟法第107條第1項前段，裁定如主文。
中    華    民    國    95    年    10    月    12    日
                  家事法庭法  官  范足鳳
正本係照原本作成。
如對本裁定抗告須於裁定送達後10日內向本院提出抗告狀。
中    華    民    國    95    年    10    月    12    日
                          書記官  徐麗紅


司法院資訊處製作；財團法人民間司法改革基金會備份。
